臺灣新北地方法院板橋簡易庭民事簡易判決
110年度板建簡字第21號
原      告  笙源室內裝修工程有限公司

法定代理人  洪玉樹  
訴訟代理人  余欽博律師
被      告  新北市立中和高級中學

法定代理人  劉淑芬  
訴訟代理人  吳華銘  
            王泰翔律師
上列當事人間請求給付工程款等事件，本院於民國111年9月12日
言詞辯論終結，判決如下：
    主      文
原告之訴及假執行之聲請均駁回。
訴訟費用由原告負擔。　　
　　事實及理由
一、按當事人法定代理人代理權消滅者，訴訟程序在有法定代理
    人或取得訴訟能力之本人，承受其訴訟以前當然停止；第17
    0條所定之承受訴訟人，於得為承受時，應即為承受之聲明
    ，民事訴訟法第170條、第175條第1項分別定有明文。本件
    被告之法定代理人原為柯雅菱，於訴訟進行中之民國110年8
    月1日變更為劉淑芬，並經依法具狀聲明承受訴訟，有被告
    提出之民事聲明承受訴訟狀及新北市政府110年7月14日新北
    府教人字第11012823141號聘函附卷可稽（見本院卷一第259
    至261頁），經核與上開規定相符，應予准許。
二、原告主張：
　㈠被告就其校內之音樂教室整修工程（下稱系爭工程）於民國1
    08年7月16日公開招標，經原告參與投標後得標，並於108年
    7月16日與被告訂立系爭工程契約，系爭工程係由郭榮勇建
    築師事務所擔任監造單位。
　㈡原告於108年8月1日申報開工，被告、監造單位郭榮勇建築師
    事務所與原告為討論系爭工程因而成立LINE群組，原告因協
    助評估拆除後之現況地坪有膨空及白蟻窩之狀況及圖說不符
    及錯誤之問題，因而於LINE群組，工務會議及往來書函中反
    映圖說不符或不正確，並提請被告及監造單位就圖說及規範
    疑義釋疑，然監造單位郭榮勇建築師事務所於當時未合理依
    工程契約第15條第1項規定釋疑，且發現本工程之材料因規
    格獨特，經原告詢問並無任何廠商可以完整提供符合規格之
    材料，設計參考廠商又因監造單位審查不公而無法送審通過
    ，致工程前置作業(材料送審)停滯，因此於108年10月8日以
    (笙)字ST-Z000000000-00-A07函請求調閱設計審查之符合契
    約規範材料文件，並於函中說明項下請監造單位應依約釋疑
    ，以便釐清及後續採購作業。
　㈢又原告因發現非屬系爭工程項目之「地坪膨空」現象，因「
    地坪膨空」非屬系爭工程範圍，故由被告負責處理修繕之，
    然「地坪膨空」現況將會影響原告履約時限、相關界面品質
    責任及被告校內學生將來使用本案音樂教室之品質保固介面
    安全性及履約期限，因此原告曾先於108年9月27日發函予被
    告請求改善地坪龜裂及膨空現象，請被告在確實改善前不計
    工期。被告曾於108年9月20日以新北中高總字第1089147207
    號函同意展延工期至108年10月19日，然於108年10月5日又
    以新北中高總字第1089147951號函撤銷展延工期之決定，被
    告就是否展延工期乙事做法反覆。為求工程可以順利進行並
    完工，原告仍於108年10月8日以(笙)字ST-Z000000000-00-A
    09發函請被告應於文到7日內將地坪修繕完成，以便原告進
    場完成系爭工程。其後，原告就有關系爭工程之材料施工須
    修改變更施作方式、位置、骨架規格等，乃於108年10月14
    日以(笙)字ST-Z000000000-00-A07函請被告於函到三日內提
    供相關變更設計圖始能進行材規送審準備及備料、排工等相
    關履約要件，被告因此於108年10月18日會同原告、監造單
    位郭榮勇建築師事務所召開會工務會議紀錄，於該次會議中
    並作成：「1、地坪改善部分，請圳朗思考評估，能否繼續
    來改善？並於108年10月21日(星期一)給校方、監造、承商
    一個答覆？」等結論。然而，於該次工務會議後，被告及監
    造單位並未依會議結論「允諾提供設計圖（大樣圖）、修正
    竣工圖、示意圖及辦理變更設計等程序」，會議中亦經監造
    單位肯認地坪確實存有裂縫超過標準值之現象，圳朗公司為
    被告自行委託進行地坪施作工程之廠商，然被告並未針對圳
    朗公司工程疏失進行追究，實有包庇之嫌。且截至原告108
    年11月6日終止契約前，被告及監造單位仍未依前開會議結
    論「提供修正竣工圖或辦理變更設計」，且未將地坪改善完
    成，致使原告因被告之行為而無法履約，是被告顯有應為行
    為而未為致影響原告履行本案工程契約之情事存在。原告不
    得已於108年11月6日以(笙)字ST-Z000000000-00-A11號函終
    止與被告所簽訂之系爭工程契約，並請求被告應賠償損失。
　㈣詎料，被告明知系爭契約無法履行係因被告有應為行為而不
    為所致，為圖卸責，卻仍於108年11月7日以原告有契約第20
    條第1項第5款「因可歸責於乙方之事由，致延誤履約期限，
    情節重大者。」之情形發函終止系爭工程契約。被告並通知
    原告會同監造單位於108年11月14日召開終止契約暨結算會
    議，然原告認為該終止契約暨結算會議會議紀錄內容所為認
    定與事實不符，業已損害原告權益。
　㈤原告自系爭工程於108年7月16日決標後，即於108年7月23日
    徵詢設計單位、設計參考廠商，洽詢廠商、議價簽約等作業
    ，相關表述項目皆於108年8月初即已議價完成，並開始準備
    材料送審作業，然送審文件遭監造單位退件，而被告嗣後將
    系爭工程重新發包予訴外人虹泰室內裝修設計有限公司（下
    稱虹泰公司），即無相同原因被要求補件之情形，監造單位
    針對相同工程之審查標準不一，故送審若有延宕非可歸責於
    原告。情形如下：
    ⒈原告就系爭工程送審時，監造單位要求相關表格承商簽署
      欄：工地負責人/品管人員/皆須簽名，且須簽署日期，並
      因此為監造單位退件並多次列於審查意見。然系爭工程重
      新發包後，得標廠商虹泰公司提送文件無工地負責人、品
      管人員簽名及簽署日期，監造單位未要求補件即於2個工
      作日內迅速核准且核備。
    ⒉另就「材料設備申請及審查紀錄表」觀之，監造單位以「
      各項送審規格請補充頁碼 」為由退件。經原告於工務會
      議反應表格範本無此欄位無效，仍列退審意見。對照 虹
      泰公司提送之材料設備申請及審查紀錄表，皆無頁碼編撰
      ，監造單位未要求補件即於2個工作日內迅速核准且核備
      。
    ⒊就「材料設備品質抽驗紀錄表」觀之，監造單位以「承攬
      廠商簽章部分，請補品管人員簽名」為由退件。然對照虹
      泰公司提送之材料設備品質查驗紀錄表，皆無品管人員簽
      名，監造單位未要求補件即於2個工作日內核准且核備。
    ⒋有關「PVC木紋止滑無縫地板」之審查意見 ，監造單位於
      原告就本工程於所提出之第二版、第三版送審說明書時，
      仍於108年8月22日及28日之退審函文中刻意解釋踢腳板圖
      為無縫上牆。嗣原告、招標機關及監造單位三方所召開之
      工務會議及書面陳述釋疑仍無解，直至108年9月27日再經
      原告與提供圖說給事務所設計為契約圖說的長田公司業務
      斡旋，方得肯認「PVC木紋止滑無縫地板」圖說錯誤後，
      原告再轉Line給招標機關事務組長方有解套機會。但招標
      機關仍未以書面修正「PVC木紋止滑無縫地板」圖說之錯
      誤。直到108年1月018日召開工務會議時，方作成「4、地
      平面的材料及踢腳板部分，按圖施作，再辦理後續修正竣
      工圖。」之會議結論。如此，已耗時約57天，然此顯非可
      歸責於原告。
    ⒌有關「節能通風扇」 部分，因無圖說規範，亦歷經五版，
      耗時約62天，此亦非可歸責於原告。
    ⒍另就「輕鋼架暗架木絲板吸音牆及天花板」部分，因木絲
      板廠商難聯絡上，原告花了三四周時間聯繫，經向設計單
      位及招標機關反應後，被告代表人告知「合約已訂木絲板
      要依照合約圖說規範材料送審及施作」。再由業主牽線於
      校長室洽商。方於108年9月簽署草約。但隨後提供之送審
      文件，竟無法符合圖說。嗣經原告將木絲板材料書面資料
      製作成冊後親送監造單位，竟被監造單位以「無函」為由
      退件。然對照虹泰公司「無函」提送書面資料送審時，監
      造單位卻予以核准，顯見監造單位審查標準不一。
    ⒎承前所述，可證實被告所委託之監造單位針對另行發包由
      虹泰公司承攬之相同工程之送審標準不一，故送審若有延
      宕亦非可歸責於原告。
　㈥尤有甚者，被告為圖卸責，以原告就系爭工程之施工進度僅4
    .97％，顯有疏失云云，認定原告該當政府採購法第101條第1
    項第10款之情事，提報不良廠商，亦與事實不合，經原告向
    新北市政府採購申訴審議委員會提出申訴，業經該會審議不
    成立。被告於該申訴案件之代理人吳華銘更於申訴會109年4
    月30日會議中承認被告於就系爭工程重新招標時有將系爭工
    程之設計圖說做多處修正後再重新招標，而該修正內容正與
    原告前所主張被告及監造單位迄至原告終止契約前仍未依10
    8年10月18日會議結論相符，是系爭工程係因被告之消極不
    作為而致原告無法履約，是被告顯有應為行為而未為致影響
    原告履行系爭工程契約之情事存在。
　㈦此外，被告於原告施作系爭工程期間為解決「地坪膨空」現
    象因而自行發包之地坪改善工程係為由圳朗公司承攬施作。
    被告雖通知原告地坪改善完成，然至108年10月18日工程會
    議確認「地坪改善部分，請圳朗思考評估，能否繼續來改善
    ？並於108年10月21日(星期一)給校方、監造、承商一個答
    覆？」，顯見圳朗公司並未完成地坪改善事務，被告事後雖
    就系爭工程重新招標，然被告卻未曾追究圳朗公司地坪改善
    失敗之責任提報為不良廠商，卻逕自於重新發包之圖說經費
    單價分析中，暗藏地坪修繕之工程需求，即重新發包之單價
    分析表中增列載明「7.既有沙漿層瑕疵部分修復及整體粉光
    」之工項，足認被告就原告就系爭工程送審資料未依採購法
    公平審查，顯然違反政府採購法有關「機關辦理採購時應以
    維護公共利益及公平合理為原則，對廠商不得為無正當理由
    之差別待遇」之規定。
　㈧此外，於系爭工程契約終止後，被告另行發包，更可證實被
    告所委託之監造單位針對另行發包由虹泰公司承攬重新發包
    之單價分析表中，增列載明「7.既有沙漿層瑕疵部分修復及
    整體粉光」之工項。以被告就系爭工程原開標紀錄、重新開
    標紀錄、108年12月2日重新公開招標公告相互對照可知，系
    爭工程重新發包之底價達1,897,000元。原告就系爭工程係
    以原決標金額1,770,975元得標。從前開差額可以推算證實
    被告至少編列126,025元之經費作沙漿龜裂膨空之修復，而
    此工項並非在原發包予原告承攬系爭工程之範圍。若再加上
    原告為進行系爭工程已完成之拆除及廢棄物運棄費用及原告
    因契約終止無法繼續工程迄今無法取回置放於教室旁之有價
    鐵件，則沙漿膨空修復之經費，將超過250,000元。承上所
    述，被告就系爭工程重新發包顯然編列超過20餘萬之經費作
    177m2之沙漿地坪龜裂膨空改善，可見地坪龜裂、膨空嚴重
    程度比作新的還高難度，此亦為原告其此多次向被告及監造
    單位反應「地坪膨空」之問題並非契約施作範圍，然被告迄
    至原告發函終止契約時仍未改善。
　㈨本案工程因履行契約需被告之行為始能完成，然被告卻未依
    變更設計交付修正後圖說及修繕地坪膨空之現況，致使原告
    無法履約，原告前已於108年11月6日發函終止系爭工程契約
    ，則就原告未履行契約所支出之工程項目，被告自應依約給
    付。茲因被告前於108年12月5日以新北中高總字第10891496
    06號函檢附本案音樂教室整修工程1案契約終止結算總表，
    依該總表所示，原告目前得請求被告給付91,665元之工程款
    。惟查，該函文所檢附之契約終止結算明細表（監造單位）
    項次壹、發包工程費(二)、整修工程費2、「原有階梯地板
    、座椅、牆面和地板裝修材、欄杆、窗廉及天花板拆除運棄
    」，契約金額應給付53,738元，然僅結算給予42,990元，短
    少結算10,748元；項次19「營建廢棄物處理費(含取得合法
    運棄證明)」，契約金額應給付33,237元，然僅給付13,295
    元，短少結算19,942元，備註欄則載明「於項次（二）.2及
    （二）.3部分現況完成拆除運棄，但因尚未取得運棄證明」
    ，實則，系爭工程會勘時，監造單位未要求原告提供運棄證
    明，原告亦因系爭工程而依法取得運棄證明，故該總表以「
    尚未取得運棄證明」共短少結算30,690元，連同總表所列，
    原告請求被告給付91,665元，原告依約自得向被告請求給付
    122,355元之工程款。至於前該函文附件三工程扣罰明細認
    定應扣款金額為74,730元，則因系爭工程無法履行係因被告
    消極不為其行為所致，被告主張扣款顯無理由。
　㈩依兩造所簽立系爭工程合約附件調整後之工程估算總表所示
    ，間接工程費項下有關「包商工地管理費、利潤及工程雜項
    費」金額122,486元、「工程品管費用」金額為15,311元，
    合計137,797元，乃係原告因為契約終止而無法取得之利益
    ，依法原告亦得併為請求被告給付。承上所述，被告應給付
    原告260,152元之工程款。
　又系爭工程契約終止係不可歸責於原告，被告自應依系爭工
    程契約第14條規定返還原告所交付之18萬元履約保證金。
　為此，原告於108年11月6日發函予被告終止系爭工程契約，
    並依系爭工程契約第20條第20項及第14條請求被告應給付原
    告260,152元並返還保證金18萬元，合計440,152元整，並聲
    明：⒈被告應給付原告440,152元，及自民國108年11月6日終
    止契約函送達被告之翌日起至清償之日止，按年息百分之五
    計算利息。⒉願供擔保，請准宣告假執行。　　
三、被告則以：
  ㈠系爭工程於108年7月16日決標，訂於108年8月1日開工，預定
    竣工日期為108年9月29日，依工程契約附件承攬廠商品質管
    制規定第二條第(一)項第1款：「各項計畫提報期限:(一)乙
    方應依本工程特性，於下列規定期限內向監造單位提報整體
    施工計畫及整體品質計畫：1.工程採購金額為公告金額以上
    ，未達查核金額者：為開工前提報，但決標日之次日起至開
    工日止，期間短於14日者，為14日。」即原告應於8月1日提
    報整體施工計畫及整體品質計畫(下稱整體施工及品質計畫)
    方得依上開計畫進場施工，而於招標文件施工規範中亦載明
    須備齊相關文件送客後始得進場，然原告遲至108年9月26日
    始完成核定，此距預定竣工日僅餘3日。再者，依契約內之
    材料設備送審期程管制總表，原告自擬之整體施工及品質計
    畫書附表5.1材料設備送客審管制總表，原告於契約終止時
    僅完成「隔間吸音牆」及「天花板-骨架材料」之書面審查
    核定。而至被告108年11月7日終止契約時，原告完成之工程
    度亦僅有4.97%，顯然為可歸責於原告之重大延誤，新北市
    政府採購申訴審議委員會調解結論亦同此見解，是原告主張
    所謂地坪膨空、木絲吸音水泥板吸音牆規格特殊難以取得云
    云，純係原告無法通過書面資料審核進而無法施工，所為之
    推諉卸責之詞，無足憑採。被告因可歸責於原告之事由終止
    兩造之工程契約洵屬有據。
  ㈡被告與虹泰公司之契約與原告無涉，被告自無違反政府採購
    法第6條之情形。原告主張監造單位於原告、虹泰公司先後
    履行契約時，有標準不一致、差別待遇等情，縱然屬實，亦
    屬雙方契約自由之範疇，與原告無關。原告履行契約時既未
    能如期提出合於規定之書面供核定，被告依約終止系爭合約
    並另行招標，之後被告與虹泰公司之履約過程即與原告無涉
    。
  ㈢系爭契約之標的為兩間音樂教室，原告僅主張一間教室有地
    坪膨空問題，顯然原告仍得進行另一間教室之地板施工，原
    告不為之。又系爭契約工項為整修教室，縱原告認地坪無法
    施作、木絲板難以取得，仍有其他工項可施作，原告仍不為
    之，於契約終止時僅完成4.97％，要為託辭。又原告自承非
    專業地坪施工廠商，被告及設計監造單位均告知原告按圖施
    施作，原告卻仍空言主張地坪膨空嚴重無法施作，顯係卸責
    。而原告主張木絲板規格特殊，惟招標文件上已明確規範木
    絲水泥板之規格需求，原告於開標前後均無任何意見，故原
    告因自身能力不足而無法提出合格之送審文件，進而導致無
    法進場施工所致。綜上，原告主張俱屬無據，系爭契約之履
    行延誤確為可歸責於原告之事由。
  ㈣原告固主張重新發包之項目有「7.既有沙漿層瑕疵部分修復
    及整體粉光」可見地坪有嚴重膨空致無法施工之現象。然若
    果如原告主張地坪瑕疵嚴重到無法於其上施工，應為重新刨
    除水泥之大工程，然該新增工項每平方公尺僅37元，總價僅
    有數千元，係就水泥細紋部分粉光，並與其他工項金額調整
    ，重新招標之總金額亦未增加，顯見地坪並無不能施工之瑕
    疵，而無不能施工之情形，更證原告主張地坪不能施工僅係
    遲遲未能通過材料送審之託辭。
  ㈤原告應依被告指示施作地坪，並非藉詞須做變更設計而拒絕
    施工。原告未能通過材料送審核定，始而藉詞地坪狀況不佳
    而無法施工。被告亦分別於108年9月25日、108年10月2日、
    108年10月8日、108年10月28日、108年10月29日發函五次，
    並檢附建築師函文向原告說明地坪狀況確可施作後續工項，
    要求原告儘速進場施工，然原告仍推託拒絕進場，是契約之
    終止顯可歸責於原告。而原告臨訟諉稱審查不公云云，然至
    今仍未就審查意見有何錯誤及不可歸責於己之處舉證以實其
    說，更證原告拖延工期，終止契約可歸責於原告。　
  ㈥監造單位已通知原告並無變更設計之問題，且請原告依約應
    提供施工詳圖供審查，然原告並未提供，僅一昧要求展延工
    期，並無理由。監造單位於108年9月19日函再度強調原告並
    無依約提出施工詳圖供審查，亦無提出施工品質暨職安計畫
    書、材料送審等文件，並無停工之理由。且查，上開函文已
    回復，原告之疑問均不涉及變更設計，是被告即業主、設計
    監造單位、原告均無達成變更設計之合意，是兩造並無契約
    變更、亦無製造送審障礙，原告又從不舉證「被告刻意將合
    乎規定之送審資料未通過」，原告主張自無可採。原告亦於
    108年9月24日回函告知原告，依監造單位之意見，渠申請自
    8月1日暫停工期並無理由。依契約說明，原告應以繪製施工
    圖說之方式，送監造單位審查，然原告捨此不為，再三主張
    此為變更設計，須展延工期，藉以迴避自身並無履行依期限
    送審通過之義務，遲至108年9月26日始通過審查，延誤履約
    期限之事由自可歸責於原告。而重新招標時，被告確實修改
    風扇位置、櫃子位置等完全不影響工程進行之細部設計書圖
    ，然自無法推論兩次招標設計書圖略有差異，於原告施工時
    即有立刻變更設計之必要否則無法施工，原告主張，顯係對
    工程實務有所誤解所致。　
  ㈦對原告請求金額之說明
    1.有關工程結算金額91,665元，為被告會同監造、原告負責
      人於108年11月14日共同會勘依契約終止時現況計算，並
      於當日即發函會議紀錄、結算總表、結算明細表、工程扣
      罰明細予原告，扣除違約金後應給付之價金為16,935元，
      被告陸續於108年11月25日、109年10月27日催請原告開立
      發票請款，然原告均拒絕回應。
    2.保證金18萬元部分，依系爭工程契約書第十四條第十三項
      第四款規定，本件契約之終止係因可歸責於原告之事由，
      故原告此部分請求無理由。
　　3.所失利益137,797元部分，依系爭契約因可歸責於原告之
      事由嚴重延誤，故自不得請求因契約終止而生之損害。退
      萬步言之，縱使終止契約係可歸責於被告，依原告主張之
      履約爭議內容，被告非基於故意或重大過失，所失利益自
      不在原告得請求之範圍。
　　4.工程結算表爭議30,690元部分，應由原告先負已完成全部
      工項之舉證責任。經查，「原有階梯地板，座椅，牆面和
      地板裝修材，欄杆，窗簾及天花板拆除運棄」，原告主張
      被告應給付全部金額53,748元，惟迄契約終止時，原告仍
      於音樂教室留有固定鐵件及鐵釘未拆除，且之後招標時仍
      須將此工項列入，顯然該工項並未全部完成，故按80%比
      例計算為42,990元，原告主張差額10,748元並無理由。又
      原告主張得請求「營建廢棄物處理費」工項全部金額33,2
      37元，然原告於現場僅完成部分拆除工項，於教室走廊外
      仍放置座椅、原有黑板、拆卸後之天花板骨架、原告遺留
      於現場之木角材，未完成全部廢棄物清運等，故原告僅完
      成40%，原告請求60%即13,295元，並無理由。
    5.系爭合約訂有違約金之規定，即原告提出原證9附件三，
      被告主張依上開附件三之理由，應依約扣款74,730元，若
       認原告請求部分有理由，被告主張抵銷之等語，資為抗
      辯。並聲明：⑴原告之訴駁回。⑵如受不利益判決，被告願
      供擔保請准宣告免為假執行。
四、法院之判斷：
　㈠原告主張兩造間就系爭工程簽訂工程契約，因被告有送審文
    件審查標準不一之情形，違反政府採購法第6條第1項「機關
    辦理採購，應以維護公共利益及公平合理為原則，對廠商不
    得為無正當理由之差別待遇。」之規定，且就系爭工程存在
    地板膨空之現象始終未改善，有應為行為而未為之情事，故
    系爭工程契約之延宕不得歸責於原告，原告發函終止系爭工
    程契約，並請求工程款260,152元及違約金18萬元之事實，
    業據提出系爭工程契約書、投標須知、兩造與監造單位之往
    來函文、被告就系爭工程之原開標紀錄、重新開標紀錄、10
    8年12月2日重新公開招標公告及工程估算總表、明細表及單
    價分析表等件為證。被告對於原告所提出前開證據之形式真
    正並不爭執，對於兩造間有系爭工程契約關係亦不爭執，然
    否認原告主張系爭工程之延宕不得歸責於原告之事實，並以
    前詞置辯。故本件應予審酌者為：原告以被告審查標準不一
    ，違反政府採購法第6條第1項規定，作為終止契約理由，是
    否可採？原告以被告有應為行為而未為之情形為由，主張終
    止契約，是否可採？
　㈡原告以被告審查標準不一，違反政府採購法第6條第1項規定
    ，作為終止契約理由，是否可採？
　　⒈按政府採購法第6條第1項規定：「機關辦理採購，應以維
      護公共利益及公平合理為原則，對廠商不得為無正當理由
      之差別待遇。」旨在規範機關依政府採購法辦理採購時，
      其招標、決標等相關程序及事務之處理應以維護公共利益
      及公平合理為原則，不得為差別待遇。至於決標後與得標
      廠商簽訂契約，乃屬私法範疇，應循私法自治、契約自由
      原則處理，自無政府採購法第6條第1項規定之適用。本件
      原告就系爭工程業已完成投標，並與被告簽訂系爭工程契
      約，故本件爭議再無適用政府採購法第6條第1項之餘地，
      應回歸契約內容而為認定。
　　⒉原告固主張被告審查標準不一，惟並未針對其自身所提送
      審文件是否已經符合系爭契約內容所定標準而為說明及舉
      證，徒以被告與訴外人虹泰公司並未採用相同審查標準，
      空言指謫系爭工程係因被告致生延宕，顯無實據，則原告
      以此為由主張終止系爭工程契約，難認可採。
　㈢原告以被告有應為行為而未為之情形為由，主張終止契約，
    是否可採？
　  ⒈按當事人主張有利於己之事實者，就其事實有舉證之責任
      ，民事訴訟法第277條本文定有明文。次按民事訴訟如係
      由原告主張權利者，應先由原告負舉證之責，若原告先不
      能舉證，以證實自己主張之事實為真實，則被告就其抗辯
      事實即令不能舉證，或其所舉證據尚有疵累，亦應駁回原
      告之請求（最高法院17年上字第917號判例可資參照）。
　  ⒉原告固以系爭工程存有地板膨空之現狀未改善，致原告無法履約，故主張被告有應為行為未履行之狀況云云，惟此部分為被告否認。本院經被告聲請通知證人郭榮勇到庭證稱：伊是系爭工程之設計監造，負責工程的設計跟後續的委任監造。系爭工程進行中，原告曾經反應過音樂教室裡有地坪膨空的現象，伊有到現場查看，但因會勘時只有一小塊的裂縫，目測只有0.3釐米，就一般地坪工程施作而言，不會影響到工程的進行。兩造間曾經就地坪膨空狀況在108年10月18日召開工務會記紀錄討論，就工程整體性來說，裂縫很小塊，所以不會影響到其他工程，但原告很堅持要改善這塊，但經過檢討，伊是認為工程可以繼續做。會議結束後，現場人員跟設計還有在去現場瞭解大家會勘的情形跟結果，圳朗也有請原告提供廠商電話，再進行電話連絡去解決要處理的後續事情，但原告沒有提供任何聯繫方式給圳朗等語，並提出手機通聯截圖為證（見本院卷二第178至180、187頁），堪認系爭工程雖存有地板膨空現象，惟狀況輕微，尚不影響系爭工程之進行。
　  ⒊原告固否認證人郭榮勇所提出前開手機通聯截圖之形式真
      正，惟此部分業經被告另聲請傳喚證人吳燕淑證稱：伊為
      圳朗土木包工業之負責人及會計，證人郭榮勇於111年6月
      27日所提交之手機截圖為伊與原告法定代理人間的對話紀
      錄，右邊紅色框起來的是伊打電話給原告法定代理人的，
      伊當時是問原告法定代理人108年10月18日會議後原告要
      提供的自平泥廠商電話，要討論如何才能符合原告的需求
      ，後來伊在同年10月21日13時30分許先打去學校問原告法
      定代理人的電話，在當天的15時14分許就打去給原告法定
      代理人洪老闆，當時原告法定代理人說會再回伊，伊於當
      天18時56分許傳簡訊給洪老闆說伊還沒有收到廠商電話，
      直到10月22日伊又再次傳簡訊給原告法定代理人，也是請
      原告法定代理人把聯絡電話給伊，但對方還是沒有回等語
      ，並提出手機畫面，核與卷內證人郭榮勇所提出之手機截
      圖內容相符（見本院卷二第210至211頁），故前開由證人
      郭榮勇所提出之手機截圖為真正，應無疑義。
　  ⒋是以，系爭工程雖存有地板膨空之情形，惟依證人郭榮勇
      證詞，該部分地板裂縫狀況輕微，尚不影響系爭工程之進
      行，且因原告堅持已影響工程進行，經圳朗公司請求原告
      提出自平水泥廠商之電話，以確認是否需進一步改善，然
      原告仍未為聯絡及提出，參以原告迄未舉證系爭工程有何
      地板膨空已至無法繼續履約之程度，其主張被告有應為行
      為未履行致生工程延宕情事，即無實據。 
五、綜上所述，原告以被告於履約過程中有送審標準不一及應為
    行為未履行之情形，致生工程延宕，主張終止契約，並依系
    爭工程第20條第20項、第14條規定請求被告給付工程款及返
    還保證金，為無理由，應予駁回。原告之訴既經駁回，其假
    執行之聲請即失所依據，亦應駁回。
六、本件事證已臻明確，兩造其餘之攻擊防禦方法及所提證據，
    於判決結果不生影響，爰不一一論列，併此敘明。
七、訴訟費用負擔之依據：民事訴訟法第78條。
中　　華　　民　　國　　111 　年　　10　　月　　20　　日
                  臺灣新北地方法院板橋簡易庭
                        法  官  陳怡親
以上為正本係照原本作成。
如不服本判決，應於送達後20日內，向本院提出上訴狀並表明上
訴理由，如於本判決宣示後送達前提起上訴者，應於判決送達後
20日內補提上訴理由書（須附繕本）。
中　　華　　民　　國　　111 　年　　10　　月　　20　　日
                        書記官  劉芷寧